【裁判字號】    95,訴,1625
【裁判日期】    950830
【裁判案由】    毒品危害防制條例
【裁判全文】
臺灣臺中地方法院刑事判決              95年度訴字第1625號
公  訴  人  臺灣臺中地方法院檢察署檢察官
被      告  甲○○
                      3號（
上列被告因毒品危害防制條例案件，經檢察官提起公訴（九十五
年度毒偵字第二二九七號）及移送併辦（九十五年度毒偵字第二
六九六號），本院合議庭裁定由受命法官獨任進行簡式審判程序
，判決如下：
    主    文
甲○○施用第一級毒品，累犯，處有期徒刑壹年。扣案之毒品海
洛因壹包（驗餘淨重零點貳柒公克、空包裝重零點參零公克），
沒收銷燬之。
    犯罪事實
一、甲○○前曾於民國八十七年間因毒品危害防制條例案件，經
    送觀察、勒戒後，認無繼續施用毒品之傾向，於八十七年十
    一月三日執行完畢而釋放；後於八十八年間又因毒品危害防
    制條例案件，經強制戒治，於八十九年十月二十七日執行完
    畢而釋放，並為本院判處有期徒刑一年六月確定，於九十一
    年四月七日執行完畢；復於九十一年間再因毒品危害防制條
    例案件，而由本院判處有期徒刑八月確定，於九十三年九月
    八日執行完畢。惟甲○○仍無遠離毒品，復基於單一之犯意
    ，密集地自九十五年四月初某日起至同年四月三十日止，在
    其住處或台中巿大智路附近公園內等地，以將第一級毒品海
    洛因少許置入注射針筒內摻水後注射之式，接續施用毒品海
    洛因多次。嗣因甲○○為警方列管之毒品人口，而於九十五
    年四月六日十九時五十分許，至台中巿警察局第一分局接受
    採尿而檢驗出嗎啡陽性反應，及於九十五年五月一日九時許
    在台中巿東區○○街與進德路路口查獲，扣得毒品海洛因一
    包（驗餘淨重０‧二七公克、空包裝重０‧三０公克），又
    採尿送檢驗出嗎啡陽性反應，始查悉上情。
二、案經台中巿警察局第二分局報請臺灣臺中地方法院檢察署檢
    察官偵查起訴，及該署檢察官移送併辦。
    理    由
一、上開犯罪事實業據被告甲○○於警詢、檢察官訊問及本院審
    理時坦承無誤，而認罪在卷，並有列管毒品人口尿液檢體採
    集送驗紀錄表與詮昕科技股份有限公司所出具之濫用藥物尿
    液檢驗報告及中山醫學大學附設醫院檢驗科藥物檢測中心之
    檢驗報告各一紙、扣案之毒品海洛因一包（驗餘淨重０‧二
    七公克、空包裝重０‧三０公克）等證據方法可憑，足見被
    告確有於上述時地密集接續地施用第一級毒品海洛因。又被
    告前曾於八十七年間因毒品危害防制條例案件，經送觀察、
    勒戒後，認無繼續施用毒品之傾向，於八十七年十一月三日
    執行完畢而釋放，後於五年內即八十八年間又因毒品危害防
    制條例案件，經強制戒治，於八十九年十月二十七日執行完
    畢而釋放，並為本院判處有期徒刑一年六月確定，及於九十
    一年間再因毒品危害防制條例案件，而由本院判處有期徒刑
    八月確定等事實，有臺灣高等法院被告全國前案紀錄表、臺
    灣臺中地方法院檢察署刑案資料查註紀錄表等各一件附卷可
    參。故本件事證明確，被告基於單一之犯意，接續施用海洛
    因之犯行，已足可認定。
二、核被告甲○○所為，係犯毒品危害防制條例第十條第一項之
    施用第一級毒品罪；其施用毒品海洛因前後所持有之低度行
    為，應為施用之高度行為所吸收，不另論罪。且：
    (一)原起訴意旨雖認被告係基於概括之犯意，連續施用海洛因
      ，應依刑法第五十六條連續犯之規定加重其刑；惟此業經
      公訴人於蒞庭時當庭更正被告所為乃基於單一之犯意，密
      集地侵害同一法益，應視為數個舉動之接續施行，屬接續
      犯，為包括之一罪；核公訴人此項更正，尚無不合。故刑
      法第五十六條連續犯之規定，雖已於九十四年二月二日修
      正公布刪除，並自同年七月一日起施行，然於本件不生新
      舊法比較適用之問題。
    (二)又被告於九十一年間因毒品危害防制條例案件，而為本院
      判處有期徒刑八月確定，於九十三年九月八日執行完畢乙
      節，有其臺灣高等法院被告前案紀錄表、臺灣臺中地方法
      院檢察署刑案資料查註紀錄表各一件附卷足憑，今其於五
      年以內再故意犯本件有期徒刑以上之罪，不論依上述修正
      公布前之刑法第四十七條，或修正後之刑法第四十七條第
      一項之規定，均構成累犯，故無有利或不利之情形，自不
      生新舊法比較之問題，應逕依刑法第二條第一項前段，按
      修正前刑法第四十七條，論以累犯，並加重其刑。
    爰審酌被告犯罪之動機、目的、手段、方法、所生危害及坦
    承犯行等一切有利、不利之情狀後，量處如主文所示之刑。
    至扣案之毒品海洛因一包（驗餘淨重０‧二七公克、空包裝
    重０‧三０公克），應依毒品危害防制條例第十八條第一項
    前段，沒收銷燬之。
三、末查九十五年度毒偵字第二六九六號移送併辦部分，雖未經
    起訴，然因與起訴部分構成接續犯，為包括之一罪，屬同一
    案件，故亦為起訴之效力所及，應由本院併予審理。
據上論斷，應依刑事訴訟法第二百七十三條之一第一項、第二百
九十九條第一項前段，毒品危害防制條例第十條第一項、第二十
三條第二項、第十八條第一項前段，刑法第十一條前段、第二條
第一項前段、修正前刑法第四十七條，判決如主文。
本件經檢察官劉邦繡到庭執行職務。
中    華    民    國    95    年    8     月    30    日
                  刑事第十二庭  法  官  莊深淵
上正本證明與原本無異。
如不服本判決，應於送達後十日內向本院提出上訴狀（須附繕本
），上訴於台灣高等法院台中分院。
                                書記官  黃英寬
中    華    民    國    95    年    8     月    30    日
附錄論罪科刑法條
毒品危害防制條例第10條
施用第一級毒品者，處6月以上5年以下有期徒刑。
施用第二級毒品者，處3年以下有期徒刑。


司法院資訊處製作；財團法人民間司法改革基金會備份。
